臺灣板橋地方法院刑事判決　　　　　　　94年度訴字第698 號
公　訴　人　臺灣板橋地方法院檢察署檢察官
被　　　告　甲○○
上列被告因違反毒品危害防制條例案件，由檢察官提起公訴（94
年度毒偵字第1831號），經本院合議庭裁定由受命法官獨任進行
簡式審判程序，判決如下：
    主  文
甲○○施用第一級毒品，累犯，處有期徒刑壹年貳月。
    事　實
一、甲○○有違反懲治盜匪條例、麻醉藥品管理條例及毒品危害
    防制條例等前科，其中因違反毒品危害防制條例案件，於民
    國（下同）91年6 月19日，經本院以91年度訴字第928 號刑
    事判決判處有期徒刑8 月，嗣於91年9 月9 日，經臺灣高等
    法院以91年度上訴字第2245號刑事判決駁回上訴，91年10月
    17日判決確定，刑期起算日期為92年4 月26日，指揮書執行
    完畢日期為92年12月25日。又其曾因施用毒品案件，於88年
    7 月7 日，經本院以88年度毒聲字第4102號裁定送觀察、勒
    戒，嗣因認有繼續施用毒品傾向，於88年7 月22日，經本院
    以88年度毒聲字第4517號裁定令入戒治處所施以強制戒治，
    88年12月7 日，經本院以88年度毒聲字第7696號裁定停止戒
    治，所餘期間付保護管束，89年5 月16日，經本院以89年度
    毒聲字第3145號裁定撤銷停止戒治，令入戒治處所施以強制
    戒治，90年2 月7 日因執行完畢釋放；又因施用毒品案件，
    於91年2 月18日，經本院以91年度毒聲字第530 號裁定令入
    戒治處所施以強制戒治，92年4 月25日執行完畢（接續執行
    前開有期徒刑8 月）。詎甲○○猶不知心生悔悟，竟於94年
    1 月21日上午某時，在臺北縣新莊市○○路195 巷27號之住
    處，以注射針筒注射之方式施用第一級毒品海洛因1 次。迨
    94年1 月21日15時30分許（起訴書誤繕為94年1 月16日19時
    許，惟業經公訴人當庭更正）為警在臺北縣新莊市○○路19
    5 巷27號查獲。
二、案經臺北市政府警察局中山分局移送臺灣板橋地方法院檢察
    署檢察官偵查起訴。
　　理　由
一、按依刑事訴訟法第284 條之1 之規定，除簡式審判程序及簡
    易程序案件外，第一審應行合議審判，復依同法第273 條之
    1 第1 項之規定，除被告所犯為死刑、無期徒刑、最輕本刑
    為三年以上有期徒刑之罪或高等法院管轄第一審案件者外，
    於第一次審判期日前之準備程序進行中，被告先就被訴事實
    為有罪之陳述時，審判長得告知被告簡式審判程序之旨，並
    聽取當事人、代理人、辯護人及輔佐人之意見後，裁定進行
    簡式審判程序。查被告甲○○所犯係死刑、無期徒刑、最輕
    本刑為三年以上有期徒刑以外之罪，其於準備程序中就被訴
    事實為有罪之陳述，經法官告知簡式審判程序之旨，並聽取
    公訴人、被告之意見後，業經本院合議庭依上開規定裁定由
    受命法官獨任進行簡式審判程序，合先敘明。
二、訊據被告甲○○坦承前揭犯罪事實，又被告於前開經警查獲
    後所採集之尿液檢體經檢驗，結果呈嗎啡陽性反應，此有臺
    北市政府警察局偵辦毒品案件尿液檢體委驗單、台灣尖端先
    進生技醫藥股份有限公司於94年2 月2 日出具之濫用藥物檢
    驗報告〈尿液檢體編號：004085〉各1 紙（見臺灣板橋地方
    法院檢察署94年度毒偵字第1831號卷第4 頁、第5 頁）附卷
    足憑，堪認被告前開施用第一級毒品海洛因之自白與事實相
    符。查被告甲○○曾因施用毒品案件，於88年7 月7 日，經
    本院以88年度毒聲字第4102號裁定送觀察、勒戒，嗣因認有
    繼續施用毒品傾向，於88年7 月22日，經本院以88年度毒聲
    字第4517號裁定令入戒治處所施以強制戒治，88年12月7 日
    ，經本院以88年度毒聲字第7696號裁定停止戒治，所餘期間
    付保護管束，89年5 月16日，經本院以89年度毒聲字第3145
    號裁定撤銷停止戒治，令入戒治處所施以強制戒治，90年2
    月7 日因執行完畢釋放；又因施用毒品案件，於91年2 月18
    日，經本院以91年度毒聲字第530 號裁定令入戒治處所施以
    強制戒治，92年4 月25日執行完畢（接續執行前開有期徒刑
    8 月，於92年12月25日出監），此有臺灣高等法院被告前案
    紀錄表1 份附卷足憑，其於強制戒治執行完畢釋放後，5 年
    內為本件施用毒品犯行，符合毒品危害防制條例第23條第2
    項之規定。從而，本案事證已臻明確，被告犯行洵堪認定，
    自應依法論科。
三、核被告甲○○所為，係犯毒品危害防制條例第10條第1 項之
    施用第一級毒品罪。被告施用前後持有第一級毒品海洛因之
    低度行為為其施用之高度行為所吸收而不另論罪（起訴書原
    載關於施用第二級毒品安非他命部分業經公訴人具狀撤回該
    部分之起訴）。查被告甲○○曾因違反毒品危害防制條例案
    件，於91年6 月19日，經本院以91年度訴字第928 號刑事判
    決判處有期徒刑8 月，嗣於91年9 月9 日，經臺灣高等法院
    以91年度上訴字第2245號刑事判決駁回上訴，91年10月17日
    判決確定，刑期起算日期為92年4 月26日，指揮書執行完畢
    日期為92年12月25日，此有臺灣高等法院被告前案紀錄表1
    份在卷可稽，其於5 年內再犯有期徒刑以上本案之罪，應依
    刑法第47條之規定論以累犯，並依法加重其刑。爰審酌被告
    前因施用毒品案件經二次強制戒治猶不知心生警惕仍為本案
    犯行之犯罪動機、目的、手段、所生危害及其品行、智識程
    度、犯罪後坦承犯行，態度尚佳等一切情狀，量處如主文所
    示之刑，以資懲儆。
據上論斷，應依刑事訴訟法第273 條之1 第1 項、第299 條第1
項前段，毒品危害防制條例第10條第1 項、第23條第2 項，刑法
第11條前段、第47條，判決如主文。
本案經檢察官陳銘祥到庭執行職務。
中　　華　　民　　國　　94　　年　　6 　　月　  30    日
                  刑事第八庭  法  官  陳鴻清
以上正本證明與原本無異。
如不服本判決，應於判決送達後10日內，向本院提出上訴狀。
                              書記官  林蔚然
中　　華　　民　　國　　94　　年　　6 　　月　  30    日
附錄本案論罪科刑法條全文：
毒品危害防制條例第10條：
施用第一級毒品者，處六月以上五年以下有期徒刑。
施用第二級毒品者，處三年以下有期徒刑。
